臺灣宜蘭地方法院刑事判決
110年度易字第334號
公  訴  人  臺灣宜蘭地方檢察署檢察官
被      告  陳星穎




                （現另案於法務部矯正署宜蘭監獄執行中）  
上列被告因詐欺案件，經檢察官提起公訴（110年度偵緝字第138
、142號），本院判決如下：
    主  文
陳星穎犯如附表編號一至三「主文欄」所示之罪，各處如附表編
號一至三「主文欄」所示之有期徒刑及沒收。有期徒刑部分應執
行有期徒刑壹年捌月。
    犯罪事實
一、陳星穎並無出售SAMSUNG廠牌S9型號64G手機、PS4PRO主機之
    真意，竟意圖為自己不法之所有，基於以網際網路對公眾散
    布而犯詐欺取財之犯意，於附表編號一至三「詐騙情形」欄
    所示民國108年8月間，以網際網路連結到FACEBOOK臉書網頁
    、「PS4PSV二手電玩買賣交流區」社團平台，各使用暱稱「
    林文賓」、「林紋莉」之帳號張貼販售SAMSUNG廠牌S9型號6
    4G手機、PS4PRO主機之不實訊息而對公眾散布，致附表編號
    一至三被害人Cambay Francis、林奕霆、彭繼忠瀏覽上開貼
    文後陷於錯誤，以臉書私訊上開帳號，與陳星穎就上開附表
    編號一至三所示SAMSUNG廠牌S9型號64G手機、PS4PRO主機商
    品各約定以附表編號一至三所示新臺幣（下同）6,000元、7
    ,200元、7,000元購買，陳星穎要求附表編號一至三被害人
    先將價金轉帳匯款至其指定之陳星穎申請使用之台新銀行00
    0-00000000000000號帳戶（以下簡稱台新銀行帳戶）內，陳
    星穎再將款項全數提領、轉帳並花用殆盡。嗣附表編號一至
    三被害人3人察覺遭騙而報警處理，始循線查悉上情。
二、案經林奕霆訴由桃園市政府警察局蘆竹分局、Cambay Franc
    is訴由彰化縣警察局彰化分局函轉宜蘭縣政府警察局宜蘭分
    局報請臺灣宜蘭地方檢察署檢察官偵查起訴。
    理  由
壹、程序部分：
一、被告於偵查中之自白是否出於任意性：
（一）被告之自白，非出於強暴、脅迫、利誘、詐欺、疲勞訊問
      、違法羈押或其他不正之方法，且與事實相符者，得為證
      據，刑事訴訟法第一百五十六條第一項定有明文，復為確
      保此意旨之具體實現，另於同條第三項前段規定：被告陳
      述其自白係出於不正之方法者，應先於其他事證而為調查
      。然則非謂被告可以無所顧忌、任意爭辯。易言之，受訊
      問之被告究竟出於何種原因坦承犯行，不一而足，或係遭
      訊問者以不正方式對待始承認，或係未遭不正方式對待，
      而係考量是否能獲輕判或免遭羈押，或出於自責悔悟，或
      有蓄意頂替或別有企圖，此為受訊問者主觀考慮是否認罪
      所參酌因素，此種內在想法難顯露於外而為旁人所知悉。
      因之，只要訊問者於訊問之際，能恪遵法律規定，嚴守程
      序正義，客觀上無任何逼迫或其他不正方法，縱使被告基
      於某種因素而坦承犯行，要不能因此即認被告自白欠缺任
      意性（最高法院107年度台上字第3704號判決意旨參照）
      。又按審理事實之法院，遇有被告對於自白提出刑求之抗
      辯時，應先於其他事實而為調查，刑事訴訟法第一百五十
      六條第一項、第三項分別定有明文。審諸上揭規定禁止以
      不正方法取得被告自白之立法目的，乃慮及刑事訴訟之目
      的本在發現實體的真實，使國家得以正確的適用刑罰權，
      藉以維護社會秩序及公共安全，然其手段仍應合法、潔淨
      、公正，方得保障人權，遂於前開條文明定倘被告接受訊
      問時遇有強暴、脅迫、利誘、詐欺、疲勞訊問、違法羈押
      或其他不正方法之情形時，即推定其有虛偽自白之危險，
      進而排除其證據能力。如法院經調查結果認定被告自白係
      以不正方式取得，固應依法加以排除，不得作為證據。反
      之，倘有客觀事證足認被告之自白並非訊問人員以違法或
      不正方式所取得，而係出於被告自由意思所為，且其自白
      之陳述堪認與事實相符者，該項自白即具有適法之證據能
      力，自非不得作為被告犯罪之證據（最高法院111年度台
      上字第1385號判決意旨參照）。
（二）被告陳星穎就其於109年2月13日檢察官偵訊時所為坦承本
      案附表編號一至三共3件詐欺取財犯行，係原無販售商品
      之真意，而自己以在網際網路上刊登販售SAMSUNG廠牌S9
      型號64G手機、PS4PRO主機等商品訊息之方式，使附表編
      號一至三所示被害人誤信為真，而匯款至被告所有台新銀
      行帳戶內，款項再領出花用等陳述及於110年2月16日於檢
      察官偵查中供述就本件3案涉嫌詐欺罪為認罪之陳述，先
      則辯稱：2次我都喝醉了才會這樣說云云（見本院卷一第3
      84頁）；復改稱：我不知道云云（見本院卷二第15頁），
      惟查：
　１、被告於109年2月13日係經檢察官傳喚後到案接受偵訊（見1
      08年度偵字第5884號偵查卷第84至85頁），經本院勘驗被
      告於偵訊時之錄音錄影光碟，所為之勘驗筆錄所示（見本
      院卷一第409至421頁），問答內容與偵訊筆錄記載相符，
      並可徵檢察官於訊問被告時，全程語氣和緩、採取一問一
      答之方式，且被告應訊時神智清楚，皆能就檢察官訊問之
      問題明確回覆，其回答內容清楚、神情自然，訊問過程未
      見被告有酒醉神智不清之狀況，再觀諸被告於接受訊問之
      初，尚表示：去年有印象來開過庭，之前偵訊時表示不認
      識便利商店ATM提領畫面中之另一人是怕牽扯到表弟，該
      人是其表弟，並供述之前偵訊中稱貸款等節均是亂掰的，
      本案就是自己去網路詐騙，只是有服用安眠藥有些過程忘
      記了，但我有去領錢就是我，希望可以從輕量刑，讓我早
      點回到社會等節；另被告均能了解檢察官所訊問之問題，
      且為完整之陳述，甚且於偵訊過程中其持用之手機鈴響，
      尚知表示：不好意思，並取出手機關機，亦主動告知之前
      偵訊所言是不實的，未見被告有何因酒醉神智不清而影響
      其陳述之情事。俱見被告於偵訊時之陳述，確係出於任意
      性無訛，且經核與事實相符（詳下述），依前揭法律規定
      ，即得作為證據，被告爭執其於109年2月13日偵訊中自白
      之證據能力，洵無可採。
  ２、被告於110年2月16日之偵訊，係因臺灣宜蘭地方檢察署發
      布通緝為警緝獲到案而解送至臺灣宜蘭地方檢察署歸案，
      由內勤檢察官訊問，有該次訊問筆錄足憑（見110年度偵 
      緝字第71號偵查卷第20至21頁），經本院勘驗被告於偵訊
      時之錄音錄影光碟，所為之勘驗筆錄所示（見本院卷一第
      421至427頁），問答內容與偵訊筆錄記載大致相符，檢察
      官於訊問被告時，採取一問一答之方式，且被告應訊時神
      智清楚，能就檢察官訊問之本案問題明確回覆，其回答內
      容清楚、神情自然，訊問過程未見被告有酒醉神智不清之
      狀況，且訊問初始被告即坦承「林紋莉」為其使用之暱稱
      ，是其自己去騙被害人，至於為何使用女性名字詐騙則回
      答忘記了、沒有記憶等語，最後經檢察官訊問「涉嫌詐欺
      罪嫌是否認罪？」，復明確表示「認罪」，偵訊過程被告
      雖曾回答於本案無關之「變造人」等脫逸本案之內容， 
      惟經檢察官制止後，被告即能依檢察官之提問回答，且提
      及希望調監視器看是不是我，就自身權益及對己有利之調
      查證據之事項可明確主張，更彌足徵信被告並無因酒醉而
      神智不清之情況。至被告自白之動機為何，則屬其內心之
      意思，本有多種可能性，係為避重就輕，或求輕判，或係
      出於悔悟而全盤托出，本難自外部觀察得知，然若無不法
      取證之情形，即不能否定其自白之任意性。依上所述可知
      ，被告於110年2月16日偵訊時之陳述，確係出於任意性無
      訛，且經核與事實相符（詳下述），依前揭法律規定，即
      得作為證據，被告爭執其於110年2月16日偵訊中自白之證
      據能力，尚無足取。
（三）綜上，依被告於109年2月13日及110年2月16日接受檢察官
      檢察官訊問時之互動情形及對話內容以觀，可認被告於10
      9年2月13日及110年2月16日偵訊時就本案犯罪事實附表編
      號一至三所示犯行之自白，具備任意性，得採為本案認定
      被告犯罪與否之證據。被告辯稱因酒醉神智不清才這樣說
       云云，不足採據。
二、證據能力部分：　　
（一）按被告以外之人於審判外之言詞或書面陳述，除法律有規
      定者外，不得作為證據，刑事訴訟法第一百五十九條第一
      項定有明文；又被告以外之人於審判外之陳述，雖不符前
      四條之規定，而經當事人於審判程序同意作為證據，法院
      審酌該言詞陳述或書面陳述作成時之情況，認為適當者，
      亦得為證據；當事人、代理人或辯護人於法院調查證據時
      ，知有同法第一百五十九條第一項不得為證據之情形，而
      未於言詞辯論終結前聲明異議者，視為有前項之同意，刑
      事訴訟法第一百五十九條之五定有明文。而所謂「審酌該
      陳述作成時之情況，認為適當」者，係指依各該審判外供
      述證據製作當時之過程、內容、功能等情況，是否具備合
      法可信之適當性保障，加以綜合判斷而言（最高法院94年
      度台上字第3277號、第5830號判決意旨參照）。經查，本
      判決下列所引之各項供述證據，檢察官、被告陳星穎於準
      備程序及審判程序時，均未爭執其證據能力，且於本院言
      詞辯論終結前亦均未聲明異議（見本院卷一第382、384頁
      、本院卷二第6、7至18頁)，並經本院於審判期日依法踐
      行調查證據程序，本院審酌各該證據作成時之情況，其取
      得過程並無瑕疵或任何不適當之情況，應無不宜作為證據
      之情事，認以之作為證據應屬適當，依前揭說明，自均有
      證據能力，合先敘明。
（二）至於本判決所引用之非供述證據部分，與本案待證事實均
      有關連性，本案言詞辯論終結前，檢察官、被告陳星穎均
      未就本判決所引用之非屬供述證據部分，主張有刑事訴訟
      法規定不得為證據之情形，下列非屬供述之證據既不適用
      傳聞法則，亦無證據證明係實施刑事訴訟程序之公務員以
      不法方式所取得，依刑事訴訟法第一百五十八條之四之反
      面解釋，當有證據能力，復於本院審理時，提示並告以要
      旨，使檢察官、被告充分表示意見，自得作為證據使用。
貳、實體部分
一、認定犯罪事實所憑之證據及理由：
    訊據被告矢口否認本件附表編號一至三以網際網路對公眾散
    布而犯詐欺取財罪，空言辯稱：伊都不知道這些事情云云。
     經查：
（一）被告並無出售SAMSUNG廠牌S9型號64G手機、PS4PRO主機之
      真意，竟意圖為自己不法之所有，基於以網際網路對公眾
      散布而犯詐欺取財之犯意，於附表編號一至三「詐騙情形
       」欄所示以網際網路連結到FACEBOOK臉書網頁、「PS4PS
      V二手電玩買賣交流區」社團平台，各使用暱稱「林文賓
      」、「林紋莉」之帳號張貼販售SAMSUNG廠牌S9型號64G手
      機、PS4PRO主機之不實訊息而對公眾散布，致附表編號一
      至三被害人Cambay Francis、林奕霆、彭繼忠瀏覽上開貼
      文後陷於錯誤，以臉書私訊上開帳號，與被告就上開附表
      編號一至三所示SAMSUNG廠牌S9型號64G手機、PS4PRO主機
      商品各約定以附表編號一至三所示「詐騙情形」欄所示金
      額購買，而於附表編號一至三所示「詐騙情形」欄所示時
      間匯款附表編號一至三「詐騙金額、匯入帳戶」欄所示金
      額至被告前揭台新銀行帳戶內，嗣被告再分別於附表編號
      一至三「被告提領時間地點」欄所示時間地點將附表編號
      一至三「詐騙金額、匯入帳戶及被告提領時間地點」欄所
      示金額領出或轉匯，將款項花用殆盡等情，業經被告於10
      9年2月13日偵訊、110年2月16日偵訊及本院111年1月7日
      審理中坦承不諱（見108年度偵字第5884號偵查卷第84至8
      5頁；110年度偵緝字第71號偵查卷第20至21頁；本院卷一
      第243至245頁、第409至427頁），並有附表編號一至三「
      被害人被害證據」欄所示證據（含證據出處）可佐，足認
      被告前揭任意性之自白核與事實相符，被告涉犯附表編號
      一至三詐欺取財犯罪事實堪以認定。
（二）被告嗣於本院審理中雖空言否認：什麼都不知道云云，惟
      依卷附自動櫃員機提領之監視錄影畫面所示，就附表編號
      一被害人CambayFrancis遭詐騙後於108年8月12日晚上7時
      28分匯入被告前揭台新銀行帳戶內之6,000元，確係被告
      先後於108年8月12日晚上7時35分38秒前往宜蘭縣○○鄉○○
      路000號全家便利商店壯圍吉祥店操作自動櫃員機提領500
      0元、於108年8月13日凌晨2時8分56秒在宜蘭縣○○市○○路○
      段000號全家便利商店宜蘭東港店操作自動櫃員機提領1,0
      00元，有各該監視器翻拍畫面照片共6幀附卷可稽（見108
      年度偵字第5884號偵查卷第73至75頁；警卷第14至15頁）
      ；另就附表編號三被害人彭繼忠遭詐騙後於108年8月14日
      下午2時14分匯入被告前揭台新銀行帳戶內之7,000元，確
      係被告先後於108年8月14日下午3時6分19秒在宜蘭縣○○市
      ○○路○段000號全家便利商店宜蘭東港店操作自動櫃員機提
      領5,000元、108年8月14日下午3時8分20秒在宜蘭縣○○市○
      ○路○段000號全家便利商店宜蘭東港店操作自動櫃員機提
      領2,000元，有各該監視器翻拍畫面照片共12幀在卷足稽
      （見108年度偵字第5884號偵查卷第11至13頁、第15頁；
      第10至11頁、第15頁），觀之前開監視錄影畫面，其上操
      作自動櫃員機提領金錢之人確係被告本人，被告復已於10
      9年2月13日偵訊、110年2月16日偵訊及本院111年1月7日
      審理中坦認本件3次詐欺取財犯行均係伊所為等情（見108
      年度偵字第5884號偵查卷第84至85頁；110年度偵緝字第7
      1號偵查卷第20至21頁；本院卷一第243至245頁），而附
      表編號一至三被害人遭詐騙 匯入款項之帳戶係被告所有
      及管領之台新銀行帳戶，足徵本件附表編號一至三詐欺取
      財犯行之行為人確係被告無訛。 
（三）綜上所述，犯罪事實所載附表編號一至三詐欺取財犯行之
      行為人確為被告，要無疑問，其空言否認，復未舉出證據
       以供本院調查查證，所辯尚無足取。本案事證已臻明確
      ，被告涉犯附表編號一至三詐欺取財犯行洵堪認定，應予
      依法論科。
二、論罪科刑：
（一）被告係以網際網路連結到FACEBOOK臉書網頁、「PS4PSV二
      手電玩買賣交流區」社團平台，各使用暱稱「林文賓」、
      「林紋莉」之帳號張貼販售SAMSUNG廠牌S9型號64G手機、
      PS4PRO主機之不實訊息而對公眾散布，致附表編號一至三
      被害人Cambay Francis、林奕霆、彭繼忠瀏覽上開貼文後
      陷於錯誤，以臉書私訊上開帳號，致陷於錯誤而遭被告詐
      騙，被告係以網際網路為傳播工具對公眾散布而犯詐欺取
      財罪，核就附表編號一至三所為，均係犯刑法第三百三十
      九條之四第一項第三款之以網際網路對公眾散布而犯詐欺
      取財罪之加重詐欺取財罪（共三罪）。
（二）起訴意旨原認被告就上開所涉詐欺取財部分應依刑法第三
　　  百三十九條第一項之詐欺取財罪嫌云云，惟檢察官起訴書
　　  犯罪事實即附表所載「詐騙方式」已載明被告係在臉書網
　　  頁、臉書二手交易平台、臉書「PS4PSV二手電玩買賣交流
      區」社團平台，各使用暱稱「林文賓」、「林紋莉」之帳
      號張貼販售SAMSUNG廠牌S9型號64G手機、PS4PRO主機之不
      實訊息之事實，並有附表編號一至三「被害人被害證據 
      」可證，被告係以網際網路對公眾散布而犯詐欺取財罪，
      所犯應為刑法第三百三十九條之四第一項第三款之加重詐
      欺取財罪，起訴書所載所犯法條容有誤會，嗣業經公訴人
      於本案審理中當庭更正起訴法條為刑法第三百三十九條之
      四第一項第三款之以網際網路對公眾散布而犯詐欺取財罪
      共三罪（見本院卷一第290頁、本院卷二第5頁），復因其
      犯罪構成要件之具體基本社會事實同一，未涉及不同犯罪
      事實之變更，且本院已給予被告充分陳述、辯護機會，對
      於其訴訟防禦權之行使無影響，附此敘明。
（三）被告所犯附表編號一至三所示刑法第三百三十九條之四第
      一項第三款之以網際網路對公眾散布而犯詐欺取財罪之加
      重詐欺取財罪3罪，犯意各別，行為互殊，應予分論併罰
      。
（四）爰以行為人之責任為基礎，審酌被告前於105年間，因酒
      駕公共危險案件，經臺灣新北地方法院以105 年度交簡字
      第4584號判決判處有期徒刑三月確定，於106 年2 月22日
      易科罰金執行完畢，有臺灣高等法院被告前案紀錄表在卷
      可證，素行難認良好，其正值青壯，卻不思以合法途徑賺
      取生活所需，僅因貪圖一己私利而以本案附表編號一至三
      「詐騙情形」欄所述方式訛詐附表編號一至三被害人Camb
      ay Francis、林奕霆、彭繼忠，破壞社會交易機能，所為
      甚為不該，且迄今未與附表編號一至三所示被害人3人達
      成和解，賠償其等所受之損害，且於本院審理中經通緝始
      行到案，於111年1月7日到案時初始掩飾自己身分，混淆
      姓名，直至送請指紋鑑定確係「陳星穎」，始坦承本人為
       「陳星穎」身分，嗣後復意圖脫罪空言否認犯行，復斟
      酌被告犯罪之動機、目的、手段、情節，各次被害人遭詐
      騙所受損害金額尚非甚鉅，及被告高職肄業之智識程度（
      見宜蘭縣政府警察局宜蘭分局警蘭偵字第1080022463號警
      詢卷第3頁、108年度偵字第5884號偵查卷第13至14頁），
      目前在監執行、於本院審理時自陳入監前無工作、家中有
      媽媽及外婆、經濟狀況小康之家庭生活狀況等一切情狀（
      見本院卷二第16頁），分別就所犯量處如附表編號一至三
      「主文」欄所示之有期徒刑，並參酌其本件參與犯罪屬性
      整體衡量，其犯罪行為之不法與罪責程度，及對其施以矯
      正之必要性，且考量被告所犯附表編號一至三所示3罪，
      均為罪質同一之罪，且犯罪手法相同、犯罪時間相近，倘
      就其刑度予以實質累加，尚與現代刑事政策及刑罰之社會
      功能不符等情，衡酌被告所犯各罪之法律規範之目的、違
      反之嚴重性及貫徹刑法量刑公平正義理念，爰定其應執行
      之有期徒刑如主文所示。
三、沒收部分：
（一）按犯罪所得，屬於犯罪行為人者，沒收之。於全部或一部
      不能沒收或不宜執行沒收時，追徵其價額，刑法第三十八
      之一第一項前段、第三項分別定有明文。被告就附表編號
      一至三之犯罪所得分別為6,000元、7,200、7,000元，為
      其詐欺之犯罪所得，並未扣案，亦未實際合法發還予告訴
      人，且無過苛調節條款之適用，爰均依刑法第三十八條之
      一第一項前段、第三項之規定於所犯項下各宣告沒收，於
      全部或一部不能沒收或不宜執行沒收時，追徵其價額。
（二）又按宣告多數沒收者，併執行之，刑法第四十條之二第一
      項定有明文。考其立法意旨，乃因沒收新制已將沒收列為
      專章，具有獨立之法律效果，在宣告多數沒收情形，並非
      數罪併罰，乃配合刪除刑法第五十一條第九款規定，並增
      訂刑法第四十條之二第一項規定，故本案應由檢察官依刑
      法第四十條之二第一項規定併執行之，爰不再於主文為合
      併沒收、追徵之諭知，併此說明。
據上論斷，應依刑事訴訟法第二百九十九條第一項前段，刑法第
三百三十九條之四第一項第三款、第五十一條第五款、第三十八
條之一第一項前段、第三項、第四十條之二第一項，刑法施行法
第一條之一第一項，判決如主文。
本案經檢察官葉怡材提起公訴，檢察官劉憲英到庭執行職務。
中　　華　　民　　國　　111 　年　　 8 　 月　　 8　　日
                    刑事第四庭  審判長 法  官  林惠玲
                                       法  官  陳錦雯
　　　　　　　　　　　　　　　　       法  官  楊心希
以上正本證明與原本無異。
如不服本判決應於收受本判決後20日內向本院提出上訴書狀，並
應敘述具體理由。若未敘述理由者，應於上訴期間屆滿後20日內
向本院補提理由書狀(均須按他造當事人之人數附繕本)。
                                       書記官　陳蒼仁
中　　華　　民　　國　　111 　年　　 8 　 月　　 8  　日
附表：
編號 被害人   詐  騙  情  形 詐騙金額（新臺幣）、匯入帳戶及被告提領時間、地點     被害人被害證據   主   文  一 Cambay Francis（未提出告訴） 於108年8月12日前某時，在Facebook網頁上，以暱稱「林文賓」之帳號，刊登不實訊息，佯稱欲販售三星S9型號64G藍色手機一隻，CambayFrancis見此訊息後於108年8月12日下午2時21分許透由MESSENGER聯絡陳星穎表示欲購買，陳星穎要求CambayFrancis先行轉帳匯款至其指定帳號，嗣後將三星S9型號64G藍色手機一隻宅配寄出，致CambayFrancis因而陷於錯誤，依其指示於108年8月12日晚上7時28分許委由友人陳俊富將6,000元匯入陳星穎右列台新國際商業銀行帳戶內，旋遭陳星穎提領一空。 詐騙金額、匯入帳戶 見警蘭偵字第1080022463號卷 1、證人CambayFrancis警詢之證述（第38至39頁） 2、彰化縣警察局彰化分局花壇分駐所受理各類案件紀錄表1紙（第40頁） 3、彰化縣警察局彰化分局花壇分駐所受理刑事案件報案三聯單1紙（第41頁） 4、彰化縣警察局彰化分局花壇分駐所受理詐騙帳戶通報警示簡便格式表1紙（第42頁） 5、金融機構聯防機制通報單1紙（第43頁） 6、匯款資料翻拍照片1幀（第44頁） 7、對話紀錄翻拍照片22幀（第44至55頁） 8、全家便利商店宜蘭東港店監視器畫面翻拍照片3幀（第14至15頁）  見108年度偵字第5884號卷　 9、台新國際商業銀行函檢送00000000000000號帳戶基本資料及交易明細（第18至20頁）　  10、內政部警政署反詐騙案件紀錄表1紙（第37頁） 11、全家便利商店壯圍吉祥店監視器畫面翻拍照片3幀（第73至75頁） 陳星穎以網際網路對公眾散布而犯詐欺取財罪，處有期徒刑壹年壹月。未扣案之犯罪所得新臺幣陸仟元沒收，於全部或一部不能沒收或不宜執行沒收時，追徵其價額。    108年8月12日晚上7時28分匯款6,000元至陳星穎所有之台新國際商業銀行000-000000000000000號帳戶          被告提領時間、地點      陳星穎於108年8月12日晚上7時35分38秒在宜蘭縣○○鄉○○路000號全家便利商店壯圍吉祥店操作自動櫃員機提領5,000元      陳星穎於108年8月13日凌晨2時8分56秒在宜蘭縣○○市○○路○段000號全家便利商店宜蘭東港店操作自動櫃員機提領1,000元   二 林奕霆（提出告訴） 於108年8月11日前某時，在Facebook「PS4PSV二手電玩買賣交流區」社團內，以暱稱「林紋莉」之帳號，刊登不實訊息，佯稱欲販售PS4PRO主機一台，林奕霆見此訊息後於108年8月11日許透由MESSENGER聯絡陳星穎表示欲購買，陳星穎要求林奕霆先行轉帳匯款至其指定帳號，嗣後將PS4PRO5主機宅配寄出，致林奕霆因而陷於錯誤，依其指示於108年8月13日上午10時56分許至桃園市○○區○○路000號聯邦銀行操作自動櫃員機將帳戶內7,200元匯入陳星穎右列台新國際商業銀行帳戶內，旋遭陳星穎悉數轉出帳戶。 詐騙金額、匯入帳戶 見警蘭偵字第1080022463號卷 1、告訴人林奕霆警詢之證述（第16至17頁） 2、桃園市政府警察局蘆竹分局南崁派出所受理各類案件紀錄表1紙（第18頁） 3、臉書商品頁面翻拍照片1幀（第19頁） 4、對話紀錄翻拍照片11幀（第19至21頁） 5、存摺翻拍照片2幀（第22頁）　 　  6、內政部警政署反詐騙案件紀錄表1紙（第23頁） 7、桃園市政府警察局蘆竹分局南崁派出所受理詐騙帳戶通報警示簡便格式表1紙（第24頁） 8、桃園市政府警察局蘆竹分局南崁派出所受理刑事案件報案三聯單1紙（第25頁） 9、台新國際商業銀行函檢送00000000000000號帳戶基本資料及交易明細（第18至20頁）　 　　 10、金融機構聯防機制通報單1紙（第51頁）　 陳星穎以網際網路對公眾散布而犯詐欺取財罪，處有期徒刑壹年壹月。未扣案之犯罪所得新臺幣柒仟貳佰元沒收，於全部或一部不能沒收或不宜執行沒收時，追徵其價額。    108年8月13日上午10時56分許匯款7,200元至陳星穎所有之台新國際商業銀行000-000000000000000號帳戶          被告提領時間、地點      陳星穎於108年8月13日上午11時3分11秒將7,200元轉出    三 彭繼忠（未提出告訴） 於108年8月14日前某時，在Facebook「PS4 PSV二手電玩買賣交流區」社團內，以暱稱「林紋莉」之帳號，刊登不實訊息，佯稱欲販售PS4PRO主機一台，彭繼忠見此訊息後於108年8月14日許透由MESSENGER聯絡陳星穎表示欲購買，並與陳星穎交換LINE軟體聯繫方式，嗣陳星穎要求彭繼忠先行轉帳匯款至其指定帳號後，再將PS4PRO5主機宅配寄出，致彭繼忠因而陷於錯誤，依其指示於108年8月14日下午2時14分許至以手機連接網際網路操作網路銀行將帳戶內7,000元匯入陳星穎右列台新國際商業銀行帳戶內，旋遭陳星穎提領一空。 詐騙金額、匯入帳戶 見警蘭偵字第1080022463號卷 1、證人彭繼忠警詢之證述（第26至28頁） 2、桃園市政府警察局龜山分局大華派出所受理刑事案件報案三聯單1紙（第29頁） 3、桃園市政府警察局龜山分局大華派出所受理各類案件紀錄表1紙（第30頁） 4、桃園市政府警察局龜山分局大華派出所受理詐騙帳戶通報警示簡便格式表1紙（第31頁） 5、金融機構聯防機制通報單1紙（第32頁） 6、匯款資料翻拍照片1幀（第34頁） 7、對話紀錄翻拍照片8幀（第33至37頁） 8、全家便利商店宜蘭東港店監視器畫面翻拍照片11幀（第10至15頁） 　  見108年度偵字第5884號卷　 9、台新國際商業銀行函檢送2 &ZZZZ; &ZZZZ;0000000000000號帳戶基本    資料及交易明細（第18至     20頁） 10、內政部警政署反詐騙案件紀錄表1紙（第62頁) 見本院卷一、二 11、證人彭繼忠於人本院審理中之證述（本院卷一第291、355頁、本院卷二第7、17頁）　 陳星穎以網際網路對公眾散布而犯詐欺取財罪，處有期徒刑壹年壹月。未扣案之犯罪所得新臺幣柒仟元沒收，於全部或一部不能沒收或不宜執行沒收時，追徵其價額。    108年8月14日下午2時14分許匯款 7,000元至陳星穎所有之台新國際商業銀行000-000000000000000號帳戶          被告提領時間、地點      陳星穎於108年8月14日下午3時6分19秒在宜蘭縣○○市○○路○段000號全家便利商店宜蘭東港店操作自動櫃員機提領5,000元      陳星穎於108年8月14日下午3時8分20秒在宜蘭縣○○市○○路○段000號全家便利商店宜蘭東港店操作自動櫃員機提領2,000元   
附錄論罪科刑法條：
刑法第三百三十九條之四
犯第三百三十九條詐欺罪而有下列情形之一者，處一年以上七年
以下有期徒刑，得併科一百萬元以下罰金：
一、冒用政府機關或公務員名義犯之。
二、三人以上共同犯之。
三、以廣播電視、電子通訊、網際網路或其他媒體等傳播工具，
對公眾散布而犯之。
前項之未遂犯罰之。